【裁判字號】    90,簡,25
【裁判日期】    901031
【裁判案由】    給付票款
【裁判全文】
臺灣台中地方法院民事簡易判決  九十年度簡字第二五號
    原      告  合作金庫銀行股份有限公司
    法定代理人  梁成金
    訴訟代理人  乙○○
                蕭榮錫
                潘銘訓
    被      告  甲○○
右當事人間請求給付票款事件，本院判決如左：
    主    文
被告應給付原告新臺幣柒拾萬伍仟元，及自如附表所示提示日起至清償日止按年息
百分之六計算之利息。
本判決得執行，但被告如於假執行程序實施前，以新臺幣柒拾萬伍仟元為原告預供
擔保，得免為假執行。
    事實及理由
一、原告聲明：如主文第一項所示。
二、事實摘要：
    原告主張執有被告簽發，如附表所示支票三紙，詎分別於附表所載提示日為付款
    之提示，均遭拒付，為此請求被告給付票款新臺幣（下同）七十三萬五千元及分
    別自提示日起至清償日止，按年息百分之六計算之利息。被告則以系爭支票三紙
    確係被告簽發，惟渠希望背書人震漢冷凍空調企業有限公司之法定代理人林佳靜
    能出面解決等語置辯，並陳明願供擔保請准宣告免假執行。
三、法院之判斷：
  (1)本件原告主張執有被告簽發，如附表所示支票三紙，並分別於附表所載提示日為
    付款之提示，均遭拒付之事實，已據其提出支票及退票理由單各三紙為證，核屬
    相符，且為被告所不爭執，應認原告之主張為真實。
  (2)按在票據上簽名者，依票上所載文義負責，發票人應照票據文義擔支票之支付，
    執票人向票據債務人行使追索權時，得請求自為付款提示日起之利息，如無約定
    利率者，依年息百分之六計算，票據法第五條第一項、第一百二十六條、第一百
    三十三條定有明文。又票據法第一百四十四條準用第九十六條第一項規定支票發
    票人與背書人及其他票據債務人，對於執票人連帶負責。另連帶債務之債權人，
    得對於債務人中之一人、或數人、或其全體，同時或先後請求全部或一部之給付
    ，民法第二百七十三條第一項定有明文。本件原告主張被告為系爭三紙支票之發
    票人，為被告是認，另系爭三紙支票另經訴外人震漢冷凍空調企業有限公司背書
    ，有系爭支票三紙可證，復為兩造所不爭執，被告即發票人與背書人即訴外人震
    漢冷凍空調企業有限公司依前揭票據法第一百四十四條準用第九十六條第一項之
    規定，應對原告即執票人連帶負給付票款之責，且執票人得對連帶債務人其中一
    人或數人或全體請求給付。被告辯以希望由背書人之法定代理人出面解決云云，
    仍無解被告發票人之責。綜上諸情，揆諸上開說明，原告請求被告給付票款七十
    三萬五千元及分別自附表所載付款提示日起至清償日止，按年息百分之六計算之
    利息，為有理由，應予准許。
  (3)本件係命清償票據上債務所為被告敗訴之判決，爰依職權宣告假執行。被告陳明
    願供擔保請准宣告免為假執行，經核無不符，爰酌定相當金額擔保之。
四、依民事訴訟法第七十八條、第三百八十九條第一項第四款、第三百九十二條，判
    決如主文。
中      華      民      國    九十      年      十      月    三十一    日
                                臺灣台中地方法院民事第三庭
~B法      官  陳  葳
右為正本係照原本作成
如對本判決上訴，須於判決送達後廿日內向本院提出上訴狀
中      華      民      國    九十      年      十      月     三十一   日
~B法院書記官
~F0
~T40
  附表： 支票三紙
┌──┬───┬──────┬─────┬─────┬─────┬──────┐
│編號│發票人│ 付款人     │票面金額  │發票日    │提示日（利│  票號      │
│    │      │            │（新臺幣）│          │息起算日）│            │
├──┼───┼──────┼─────┼─────┼─────┼──────┤
│一  │紀家福│臺中縣梧棲鎮│二十二萬元│九十年二月│九十年二月│AE0000000   │
│    │      │農會信用部  │          │十日      │十二日    │            │
├──┼───┼──────┼─────┼─────┼─────┼──────┤
│二  │紀家福│臺中縣梧棲鎮│二十萬元  │九十年二月│九十年二月│AE0000000   │
│    │      │農會信用部  │          │十日      │十二日    │            │
├──┼───┼──────┼─────┼─────┼─────┼──────┤
│三  │紀家福│臺中縣梧棲鎮│三十一萬  │九十年二月│九十年三月│AE0000000   │
│    │      │農會信用部  │五千元    │二十八日  │一日      │            │
└──┴───┴──────┴─────┴─────┴─────┴──────┘


司法院資訊處製作；財團法人民間司法改革基金會備份。
